臺灣彰化地方法院員林簡易庭民事裁定
111年度員簡調字第3號
原      告  陳育季  
上列原告與被告何維斌等人間請求給付通行權償金事件，原告應
於收受本裁定之日起7日內，補正下列事項，如逾期未補正，即
駁回其訴，特此裁定。
    應補正之事項：
一、查本件係原告對被告等15人之各個請求給付通行權償金事件
    ，僅係法律關係種類相同，固非不得依民事訴訟法第53條第
    1項第3款共同訴訟規定合併起訴，但僅係基於訴訟經濟，合
    併在同一訴訟程序而已，論其實質，仍為數當事人、數事件
    之「數訴」，非屬單純訴之客觀合併，不得適用民事訴訟法
    第77條之2第1項前段規定，合併計算其訴訟標的金額。故本
    件訴訟標的價額自應就原告對各個被告請求給付通行權償金
    分別核定其訴訟標的價額。
二、原告起訴未繳足裁判費。按以一訴主張數項標的者，其價額
    合併計算之；因定期給付或定期收益涉訟，以權利存續期間
    之收入總數為準；期間未確定時，應推定其存續期間。但其
    期間超過10年者，以10年計算，民事訴訟法第77條之2第1項
    前段、第77條之10分別定有明文。查本件原告訴之聲明前段
    係請求被告等人各給付新臺幣（下同）9,244元（自105年4
    月25日起至110年4月25日止）；訴之聲明後段則係請求確認
    被告等人自110年4月25日起至停止通行原告所有彰化縣○○鎮
    ○○段000000○000地號土地（下稱系爭2筆土地）之日止之償
    金各為每年1,849元計算，實應係請求核定該期間之通行權
    償金之意。而訴之聲明後段屬因定期給付涉訟，故應以權利
    存續期間之收入總數定訴訟標的價額，惟被告等人停止通行
    原告所系爭2筆土地之日無從確定，應推定其存續期間，依
    民事訴訟法第77條之10規定，以10年計算，是原告請求被告
    等人給付每年償金為1,849元，加上訴之聲明前段請求之9,2
    44元，故原告對各個被告之訴訟標的價額為27,734元【計算
    式：（1,849元×10年）＋9,244＝27,734元】，各應徵第一審
    裁判費1,000元，合計應繳納裁判費15,000元，扣除前繳裁
    判費4,520元外，尚應補繳10,400元。茲限原告於收受本裁
    定送達後7日內如數補繳，逾期不繳，即駁回原告之訴
三、按所謂應受判決事項之聲明（訴之聲明）可稱為請求判決之
    結論，亦即原告請求法院應為如何之判決，法院應在原告訴
    之聲明範圍內裁判；故原告應於訴狀內表明訴之聲明，倘若
    其獲得勝訴判決，該聲明即成為判決主文。在給付之訴，應
    表明被告應為如何之給付，以定審判範圍，不得模稜兩可、
    前後矛盾。標的物如為代替物，應表明其名稱、種類、品質
    及數量；如為特定物，應表明其名稱、數量及特徵。
四、如原告訴之聲明前段之真意為請求被告每人應給付9,244元
    （即自105年4月25日起至110年4月25日止之通行償金）及自
    起訴狀繕本送達之翌日起至清償日止，按週年利率5％計算之
    利息，應具狀補正訴之聲明為「被告應各給付原告新臺幣9,
    244元，及自起訴狀繕本送達之翌日起至清償日止，按週年
    利率5％計算之利息」；如原告並非上開請求，則應自行斟酌
    後，而為其他完整適法之聲明。
五、關於原告訴之聲明後段部分，原告應具狀表明聲明請求被告
    等人各自按年於何時給付，如欲請求利息，利息應自何時起
    算，及週年利率為何，而為完整適法之訴之聲明。
六、原告補正起訴狀記載之訴之聲明非完整，請遵期具狀補正完
    整適法之訴之聲明。
七、陳明彰化縣○○鎮○○段000000○000地號土地附近交通、繁榮情
    況，並應提出彩色照片為證。
八、依上開補正事項提出補正狀，所提出書狀及事證應附繕本或
    影本。
中　　華　　民　　國　　111 　年　　2 　　月　　15　　日
  　　　　　　　　員林簡易庭  法  官　黃士瑋
以上正本係照原本作成。
如不服本裁定關於訴訟標的價額核定部分，得於裁定送達後10日
內提出抗告狀，並繳納抗告費新台幣1,000 元。其餘部分不得抗
告。
中　　華　　民　　國　　111 　年　　2 　　月　　15　　日
                              書記官  張莉秋